臺灣雲林地方法院民事裁定
109年度六簡字第249號
原      告  李宗憲  

            李偉嵩  


上二人共同
訴訟代理人  廖元應律師
被      告  陳明龍  
            陳林和  
            陳慧真  
            黃字廙  
            黃國勝  
上二人共同
訴訟代理人  黃徐月英
被      告  陳姵瑜（陳清文之繼承人）


            陳滿足（陳清文之繼承人）

            謝秀珠（陳清文之繼承人）

訴訟代理人  陳佳裕  
被      告  陳佳裕（陳清文之繼承人）

            陳慧凰（陳清文之繼承人）

訴訟代理人  陳慧真  
被      告  陳羿瑾（陳清文之繼承人）


上列當事人間拆屋還地等事件，本院裁定如下：
    主    文
本件改用通常訴訟程序審理。
原告應於五日內補繳裁判費新台幣壹萬肆仟零陸拾捌元，逾期未
繳，裁定駁回原告之訴。
    理  由
一、按通常訴訟事件誤分為簡易事件者，當事人已為本案之言詞
    辯論，惟其於為本案之言詞辯論前曾抗辯不應適用簡易程序
    ，或一造始終未於言詞辯論期日到場者，承辦法官應以裁定
    改用通常訴訟程序，並將該簡易事件報結後改分為通常訴訟
    事件，由原法官依通常訴訟程序繼續審理，同一地方法院適
    用簡易程序審理事件事務分配辦法第2 條第3 款有明文。又
    按提起民事訴訟，應依民事訴訟法第77條之1第2項、第77條
    之13規定，按訴訟標的起訴時之交易價額繳納裁判費，此為
    必備之程式；又原告之訴，有民事訴訟法第249條第1項所列
    各款情形之一，依其情形可以補正，審判長應定期間命其補
    正，亦為同法條第1項所明定。 復按訴訟標的之價額，由法
    院核定。核定訴訟標的之價額，以起訴時之交易價額為準；
    無交易價額者，以原告就訴訟標的所有之利益為準。法院因
    核定訴訟標的之價額，得依職權調查證據。
二、查本件原告起訴請求被告等人應拆除坐落雲林縣○○鄉○○○段0
    000地號土地上之地上物，並將占用土地返還原告，嗣經地
    政機關測量被告等人占用面積合計286平方公尺，按其公告
    現值核算，本件訴訟標的價額應為新臺幣131萬5,600 元( 2
    86平方公尺×4,600元=131萬5,600 元)，是本件訴訟標的價
    額已逾50萬元，洵堪認定，且本件復非屬民事訴訟法第427 
    條第2 項所列舉適用應簡易程序之事件。從而，本件屬通常
    訴訟事件而誤分為簡易事件者，又本件業經兩造為言詞辯論
    ，揆諸首揭規定，自應裁定改用通常訴訟程序，並由原法官
    依通常訴訟程序繼續審理。
三、又原告起訴未繳納裁判費，經查本件訴訟標的價額為131萬5
    ,600 元，應徵第一審裁判費1萬4,068元，茲依民事訴訟法
    第249條第1項但書之規定，限原告於收受本裁定送達之日起
    5日內補繳裁判費，逾期不繳，即駁回原告之訴。
四、另經本院核閱被告陳羿瑾、陳慧君、陳明因、陳清文之戶籍
    謄本，被告陳羿瑾與被告陳慧君為同一人，原告應提出更正
    後之訴狀(應更正正確之被告及訴之聲請)、正確之繼承系統
    表，並應按被告人數提出訴狀繕本。　　　　
五、依民事訴訟法第436條第2項、第249條第1項但書、第220條
    ，裁定如主文。　　
中　　華　　民　　國　　110 　年　　9 　　月　　30　　日
                  斗六簡易庭
                                  法  官　陳定國
以上為正本係照原本作成。
如不服本裁定關於核定訴訟標的價額部分，應於送達後10日內向
本院提出抗告狀，並繳納抗告費新台幣1,000元；其餘部分均不
得抗告。
中　　華　　民　　國　　110 　年　　9 　　月　　30　　日
                                  書記官  黃鷹平